臺灣高等法院花蓮分院民事判決　九十四年度上易字第二九號
　　　上　訴　人　丙○○　　　.
　　　上　訴　人　乙○○　　　.
　　　兼　右一人
　　　訴訟代理人　甲○○　　　.
　　　被 上訴 人　臺灣菸酒股份有限公司　設台北市○○路○段四號
　　　法定代理人　丁○○　　　.
　　　訴訟代理人　戊○○　　　.
當事人間請求侵權行為損害賠償事件，上訴人對於中華民國九十四年三月三日臺灣花
蓮地方法院九十三年度智字第二號第一審判決提起上訴，本院於九十四年七月十三日
言詞辯論終結，判決如下：
    主    文
上訴駁回。
第二審訴訟費用由上訴人連帶負擔。
    事實及理由
一、被上訴人起訴主張：
（一）上訴人乙○○、甲○○、丙○○及訴外人錢建興（大陸人士）基於犯意聯絡，
      於民國（以下同）九十二年元月三十日下午三、四時許，共同駕駛蘇澳籍「新
      海利六六號」漁船，自宜蘭縣南方澳漁港安檢所報關出海，在花蓮縣新城鄉外
      海約七、八海浬處，自與渠等有共同輸入私菸犯意聯絡之成年不詳男子處，接
      運明知為仿冒被上訴人台灣菸酒股份有限公司「長壽」商標之黃長壽香菸四萬
      二千九百五十包及他廠牌私菸十四萬餘包，且將菸裝載於該船前後甲板及前艙
      內等處，經海岸巡防署海洋巡防總局第六海巡隊於同日下午八時十分許在花蓮
      縣壽豐鄉橄仔樹外海二．一海浬處（即北緯二三度四九分、東經一二一度三九
      分處）查獲，案經花蓮簡易庭於九十三年六月十一日以九十三年度花簡字第六
      二五號判決處刑在案。
（二）被上訴人為商標註冊號數第00000000號「長壽及圖LongLife」及第0
      0000000號「-TTL」之商標專用權人（經指定使用於商標法施行細則第
      四十九條第三十四類，即修正前商標法施行細則第十八類），長壽黃硬盒菸為
      被上訴人公司於國內產製之知名國內品牌香菸。上訴人三人與訴外人錢建興由
      境外走私輸入明知為仿冒之系爭長壽黃香菸，已侵害被上訴人之商標專用權，
      至臻明確，且系爭仿冒長壽黃硬盒菸每包之零售單價為三五元，查獲仿冒長壽
      黃硬盒香菸四二、九五０包，超過一千五百件，準此，依民法第一百八十四條
      、第一百八十五條及修正前商標法第六十一條第一項、第六十六條第一項、第
      六十七條規定，被上訴人得請求上訴人乙○○等三人連帶賠償依總價計算之賠
      償金額共計為新台幣一百五十萬三千二百五十元（原審判命上訴人連帶給付九
      十萬零一千九百五十元，而駁回被上訴人其餘之訴。上訴人就其敗訴部分聲明
      不服。被上訴人就其敗訴部分未提起上訴）。並答辯聲明：上訴駁回。
二、上訴人則以上訴人三人已受刑事、行政處罰，而民事賠償金額過鉅，無法負擔，
    請求法院予以酌減等語，資為抗辯。並上訴聲明：（一）原判決不利於上訴人部
    分廢棄。
    （二）右廢棄部分，被上訴人在第一審之訴及假執行之聲請均駁回。
三 、 兩造不爭之事實：
    本件被上訴人主張上訴人乙○○、甲○○、丙○○三人共同輸入明知為仿冒之系
    爭長壽黃香菸四二、九五０包，侵害被上訴人之商標專用權，系爭仿冒長壽黃硬
    盒菸每包之零售單價為三五元等事實，為上訴人所自認，並有被上訴人提出之九
    十二年度花簡字第六二五號簡易判決一件、商標專用權註冊資料一份為證（見原
    審卷第九至十二頁），堪信為真實。從而，上訴人三人依共同侵權行為責任之規
    定，對被上訴人應負連帶賠償責任。
四、本件之爭點及本院判斷
（一）本件之爭點在於被上訴人請求賠償之金額是否顯不相當？應否酌減之？
（二）
    １依現行商標法第六三條第一項第三款（民國九二年五月二八日修正前原條文為
      第六六條第一項第三款）均規定，查獲商品超過一千五百件時，以其總價定賠
      償金額，所以，被上訴人得主張之賠償金額為一百五十萬三千二百五十元（包
      數乘以單價42950×35=0000000元）。
    ２按現行商標法第六三條第二項（修正前商標法第六六條第二項）固均規定：「
      前項賠償金額顯不相當者，法院得予酌減之」，惟查法律責任本有刑事、民事
      及行政責任之分，對於不同之不法行為，按其輕重程度，分別科以刑事、民事
      及行政責任，各有所據，不容混淆。民事責任乃在填補被害人之損害，上訴人
      三人即加害人縱使曾受刑事、行政處罰，在民事上並不能減少或填補被害人之
      損害，當然與民事上「請求賠償之金額是否顯不相當」此一要件，亦無相關，
      自無從據以作為減輕加害人對被害人之賠償責任之根據；再者，加害人事實上
      有無資力即加害人實際能否負擔被害人請求賠償之金額，乃屬執行之問題，不
      能據為「請求賠償之金額是否顯不相當」之要件是否該當之判斷，即仍無從據
      以減輕加害人對被害人之賠償責任。從而本件上訴人請求酌減賠償金額之抗辯
      ，均無可採。原審據以酌減賠償金額，尚有違誤，惟原審酌減部分即原審駁回
      被上訴人其餘之訴部分，被上訴人並未提起上訴，此部分業已確定，並不在本
      院審理範圍，併此敘明。至原審准許被上訴人請求之九十萬一千九百五十元，
      自屬有據。
    ３綜上所述，被上訴人依共同侵權行為（侵害被上訴人之商標專用權）之法律關
      係，請求上訴人三人連帶賠償九十萬一千九百五十元，為有理由，應予准許。
      是則原審為被上訴人勝訴部分之判決，於法並無不合。上訴意旨指摘原判決不
      當，求予廢棄改判，為無理由，應予駁回。
五、本件事證已臻明確，兩造其餘之攻擊、防禦方法，核與判決結果不生影響，爰不
    一一論列，附此敘明。
六、據上論結，本件上訴為無理由，依民事訴訟法第四百四十九條第一項、第七十八
    條、第八十五條第二項，判決如主文。
中　　　華　　　民　　　國　　九十四　　年　　　七　　　月　　二十七　　日
　　　　　　　　　　　　　　　　　審判長法官　吳　鴻　章
　　　　　　　　　　　　　　　　　　　　法官　林　慶　煙
　　　　　　　　　　　　　　　　　　　　法官　蔡　勝　雄
右正本係照原本作成。
本件不得上訴。
　　　　　　　　　　　　　　　　　法院書記官　陳　有　信
中　　　華　　　民　　　國　　九十四　　年　　　七　　　月　　二十七　　日
